【裁判字號】    96,訴,5261
【裁判日期】    970227
【裁判案由】    違反臺灣地區與大陸地區人民關係條例等
【裁判全文】
臺灣高雄地方法院刑事判決              96年度訴字第5261號
公  訴  人  臺灣高雄地方法院檢察署檢察官
被      告  丁○○
指定辯護人  本院公設辯護人戊○○
被      告  甲○○
被      告  乙○○
上列被告因違反臺灣地區與大陸地區人民關係條例等案件，經檢
察官提起公訴（96年度偵字第28765 號），本院判決如下：
    主  文
丁○○共同意圖營利使大陸地區人民非法進入臺灣地區，處有期
徒刑參年貳月，減為有期徒刑壹年柒月。又共同明知為不實之事
項，而使公務員登載於職務上所掌之公文書，足以生損害於公眾
，處有期徒刑肆月，減為有期徒刑貳月。應執行有期徒刑壹年捌
月。甲○○、乙○○共同意圖使女子與他人為性交行為，而媒介
以營利，各處有期徒刑陸月，如易科罰金，均以新臺幣壹仟元折
算壹日。扣案之行動電話門號0000000000號、000
0000000號手機貳支（均含SIM 卡）沒收。
    事  實
一、丁○○與「香奈兒」應召站之成員己○○（由臺灣高雄地方
    法院檢察署檢察官另案偵辦），均明知大陸地區人民進入臺
    灣地區，存有一定之限制，為規避法律規定，竟思以「假結
    婚」之方式，使大陸地區女子庚○○（經臺灣高雄地方法院
    檢察署檢察官另為職權不起訴處分）以配偶身分順利進入臺
    灣地區，共同基於意圖營利，使大陸地區人民非法進入臺灣
    地區之犯意聯絡，丁○○為獲取約定之每月新臺幣（下同）
    2 萬元至3 萬元之利益，先於民國95年2 月間某日，由己○○與大陸地區人蛇仲介集團聯繫後，再陪同丁○○前往大陸
    地區，並給付其前往大陸地區之往返機票、食宿及新臺幣（
    下同）1 萬元之佣金等費用，使丁○○與庚○○得於95年2
    月20日，在大陸地區福建省寧德市完成假結婚之公證結婚手
    續，取得當地核發之結婚公證書。迨丁○○取得大陸地區之
    不實結婚公證書後，其即先行返臺，待該公證書經財團法人
    海峽交流基金會驗證，取得該基金會核發之認證書後，丁○○即填具大陸地區人民進入臺灣地區保證書、大陸地區人民
    進入台灣地區旅行證申請書，並持前述結婚登記證、公證書
    等資料，向內政部警政署入出境管理局（下稱入出境管理局
    ）申請辦理庚○○來台探親、團聚，使該局承辦公務員經實
    質審查後，將上開事項登載於職務上掌管之關於大陸地區人
    民進入臺灣地區登記資料上，並據此核發庚○○「中華民國
    台灣地區旅行證」，准其入境台灣，遂使庚○○於95年7 月
    18日持該「中華民國台灣地區旅行證」，向高雄市小港國際
    機場海關人員行使，而非法入境臺灣地區。待庚○○抵達臺
    灣後，丁○○即依照己○○之指示前往高雄小港國際機場接
    機，並由己○○安排庚○○與丁○○同住在高雄市三民區○○○路297 巷19號。丁○○復與庚○○共同基於使公務員登
    載不實事項於公文書之犯意聯絡，於95年8 月20日持前開「
    結婚公證書」、「證明書」等文件，前往高雄市三民區第二
    戶政事務所填具結婚登記申請書，申辦不實之結婚登記，致
    使該管公務員將丁○○與庚○○結婚之不實事項登載於職務
    上所掌管之「戶籍登記簿」公文書，足生損害於戶政機關管
    理戶籍資料及人民身分關係管理之正確性。
二、甲○○、綽號「阿家」之乙○○、己○○、綽號「水果」及
    「小胖」不詳姓名年籍之成年男子等人共同基於意圖使女子
    與不特定男子為性交行為而媒介以營利之犯意聯絡，於庚○○入境後，由綽號「水果」、「小胖」之「香奈兒」應召集
    團成員以電話指示負責接送庚○○至高雄縣市各飯店、賓館
    內與不特定之男客從事性交易而分別擔任庚○○的前後任司
    機（俗稱馬伕）之甲○○及乙○○。甲○○、乙○○於應召
    站成員通知進行性交易之地點後，即前往約定地點搭載庚○○前往高雄縣市各飯店、賓館內與不特定之男客從事性交易
    ，每次性交易代價為1700元，由庚○○收取後，交由甲○○
    、乙○○轉交該應召站之不特定人，己○○可分得2 成，甲○○及乙○○每小時分得200 元，丁○○每月領取2 萬元至
    3 萬元不等之人頭老公費用則由己○○及庚○○負責交付。
    嗣於96年10月4 日17時30分許，為警在高雄市三民區○○○
    街29號、高雄市三民區○○○路297 號巷口及高雄市前金區
    ○○○路260 號前查獲，並分別自乙○○身上扣得電話號碼
    為0000000000號、0000000000號之行動電話2 支、在乙○○
    所有車牌號碼00-0000 號自用小客車內扣得庚○○所有而未
    使用過之保險套8 個等物。
三、案經高雄市政府警察局移送偵辦。
    理  由
一、證據能力之審酌：
(一)按「被告以外之人於審判外之言詞或書面陳述，除法律有規
    定者外，不得作為證據。」刑事訴訟法第159 條第1 項固定
    有明文。惟按「被告以外之人於審判外之陳述，雖不符前4
    條之規定，而經當事人於審判程序同意作為證據，法院審酌
    該言詞陳述或書面陳述作成時之情況，認為適當者，亦得為
    證據。當事人、代理人或辯護人於法院調查證據時，知有第
    159 條第1 項不得為證據之情形，而未於言詞辯論終結前聲
    明異議者，視為有前項之同意。」刑事訴訟法第159 條之5
    亦規定甚明。本件證人庚○○於警詢中之供述，雖屬被告以
    外之人於審判外之言詞陳述，惟被告及辯護人於本院調查證
    據時，知有上情而未於言詞辯論終結前聲明異議，本院審酌
    該等陳述係執法機關依法定程序詢問而做成，並無何違法不
    當之處，亦無不足採信之情況，認以之做為證據，應屬適當
    ，該等陳述應有證據能力。
(二)證人庚○○於偵訊中之證詞，亦屬被告以外之人於審判外之
    陳述，依刑事訴訟法第159 條第1 項之規定，本不得做為證
    據。惟按被告以外之人於偵查中向檢察官所為之陳述，除顯
    有不可信之情況者外，得為證據，刑事訴訟法第159 條之1
    第2項 定有明文。上開陳述均係在檢察官前所做成，並無何
    顯不可信之情況，依前開法條意旨，自得做為證據。
(三)依刑事訴訟法第159 條之4 第1 款之規定，除顯有不可信之
    情況外，公務員職務上製作之紀錄文書、證明文書，有證據
    能力。本案內政部警政署國人入出境資料，即屬該署公務員
    職務上製作之紀錄文書，可信性甚高，參照上開規定，自有
    證據能力。
二、訊據被告3 人對前開犯行均坦承不諱，所述互和相符，與證
    人庚○○之證詞亦屬一致，並有中華人民共和國福建省寧德
    市公證處公證書、結婚公證書、財團法人海峽交流基金會證
    明書、大陸地區人民進入臺灣地區旅行證申請書、結婚登記
    申請書、庚○○之出入境資料、現場蒐證照片6 張在卷可稽
    ，復有行動電話2 支扣案可佐，被告3 人犯行，均堪認定。
三、按臺灣地區與大陸地區人民關係條例（下稱兩岸條例）第79
    條第1 項處罰違反同條例第15條第1 款所定使大陸地區人民
    非法進入臺灣地區罪，凡非經合法手續進入者皆包含之，不
    以偷渡進入為限，最高法院90年度台上字第3180號、92年度
    台上字第40號判決闡釋甚明。被告丁○○以辦理假結婚方式
    ，使大陸女子辛○得以入境臺灣，自亦屬兩岸條例所稱之非
    法進入。又被告丁○○係為圖得每月人頭老公之費用，自屬
    意圖營利而為本件犯行。是核被告丁○○所為，係違反兩岸
    條例第15第1 款而犯同條例第79條第2 項之意圖營利使大陸
    地區人民非法進入臺灣地區罪及刑法第214 條之使公務員登
    載不實文書罪。被告甲○○及乙○○，係犯刑法第231 條第
    1 項之意圖使女子與男子為性交行為而媒介以營利罪。被告
    丁○○與「香奈兒」應召站之成員綽號「俊仔」之己○○，
    就上開使大陸女子非法入境臺灣部分，有犯意聯絡及行為分
    擔；被告丁○○與庚○○，就上開使公務員登載不實文書犯
    行間，有犯意聯絡及行為分擔；被告甲○○、乙○○、「俊
    仔」、「小胖」及「水果」之成年男子，就意圖使女子與男
    子為性交行為而媒介以營利犯行部分，有犯意聯絡及行為分
    擔，均為共同正犯。被告丁○○上開所犯使大陸地區人民非
    法進入臺灣地區、使公務員登載不實文書罪間，犯意個別，
    所犯罪名有異，應予分論併罰。爰審酌被告丁○○非法使大
    陸地區人民進入臺灣地區，復因此使公務員登載不實，足生
    損害於入出境管理及戶籍資料之正確性，且對國家安全造成
    危害，犯罪所得已達25萬餘元；被告甲○○、乙○○搭載庚○○從事性交易，敗壞社會風氣，且持續時間非短，惟犯後
    均坦承犯行，態度良好及渠等犯罪之動機、目的、手段、等
    一切情狀，分別量處如主文所示之刑。被告3 丁○○犯罪時
    間在96年4 月24日前，亦無中華民96年罪犯減刑條例第3 條
    、第5 條所定不得減刑之情形，應依該條例第2 條第1 項之
    規定予以減刑。另被告甲○○、乙○○犯罪之時間係延續之
    96 年10 月4 日，不合減刑要件，不得減刑，併此指明。扣
    案之電話號碼為0000000000號、0000000000號之行動電話2
    支為被告乙○○所有，且係供其犯罪所用之物，業據其於警
    詢中自承無訛，應依刑法第38條第1 項第2 款之規定宣告沒
    收。扣案之保險套為庚○○所有供性交易之用，然庚○○並
    非意圖使女子與男子為性交行為而媒介以營利罪之行為人，
    與乙○○、甲○○間亦無共犯之關係，是該保險套非屬犯罪
    行為人所有，與沒收之要件不合，不得宣告沒收，附此敘明
    。
據上論斷，應依刑事訴訟法第299 條第1 項前段，臺灣地區與大
陸地區人民關係條例第79條第2 項、第1 項、第15條第1 款，刑
法第11條前段、第28條、第214 條、第231 條第1 項、第51條第
5 款、第41條第1 項前段、第38條第1 項第2 款，刑法施行法第
1條 之1 ，中華民國96年罪犯減刑條例第2 條第1 項第3 款、第
7條 ，判決如主文。
本案經檢察官丙○○到庭執行職務。
中    華    民    國    97    年    2     月    27    日
                  刑事第九庭  審判長法  官    張世賢
                                    法  官    陳建和
                                    法  官    王奕勛
以上正本證明與原本無異。
如不服本判決應於收受本判決後10日內向本院提出上訴書狀，並
應敘述具體理由，如未敘述上訴理由者，應於上訴期間屆滿後20
日內補提理由書狀於本院（均須按他造當事人之人數附繕本）「
切勿逕送上級法院」。
中    華    民    國    97    年    3     月    6     日
                                    書記官    林晏光
附錄本案論罪科刑法條：
臺灣地區與大陸地區人民關係條例第79條第1項、第2項
違反第15條第1 款規定者，處1 年以上7 年以下有期徒刑，得併
科新臺幣一百萬元以下罰金。
意圖營利而犯前項之罪者，處3 年以上10年以下有期徒刑，得併
科新臺幣五百萬元以下罰金。
中華民國刑法第214條
明知為不實之事項，而使公務員登載於職務上所掌之公文書，足
以生損害於公眾或他人者，處3 年以下有期徒刑、拘役或5 百元
以下罰金。
中華民國刑法第231條第1項
意圖使男女與他人為性交或猥褻之行為，而引誘、容留或媒介以
營利者，處5 年以下有期徒刑，得併科10萬元以下罰金。以詐術
犯之者，亦同。

司法院資訊處製作；財團法人民間司法改革基金會備份。
